臺灣橋頭地方法院民事判決　　　　　 110年度橋小字第1517號
原　　　告　新光產物保險股份有限公司

法定代理人　吳昕紘　
訴訟代理人　方柏權　
複訴訟代理　楊昱宏　
人
被　　　告　王耀威　


上列當事人間損害賠償事件，本院於民國110 年12月2 日言詞辯
論終結，判決如下：
    主    文
被告應給付原告新臺幣（下同）18,674元，及自民國（下同）1
10年8 月31日起至清償日止，按週年利率5%計算之利息。
原告其餘之訴駁回。
訴訟費用1,000 元由被告負擔十分之七，餘由原告負擔。
本判決關於原告勝訴部分得假執行，但被告如以18,674元為原告
預供擔保，免為假執行。
    理由要領
一、原告主張伊所承保車體損失險之訴外人黃慧玲所有車牌號碼
    000 -0000 號自用小客貨車（下稱系爭汽車），於保險期間
    即109 年3 月15日由訴外人黃鈳証駕駛時，遭未保持行車安
    全距離之被告所駕駛車牌號碼00-0000 號自用小客車撞擊而
    受損，伊已依保險契約賠付系爭汽車之修繕費用25,100元（
    含零件10,772元、工資14,338 元），爰依保險法第53條第1
    項及民法第184 條、第191 條之2 規定請求被告給付25,100
    元及自起訴狀繕本送達翌日起至清償日止按週年利率5 ％計
    算之利息等節，已提出車險保單、交通事故初步分析研判表
    交通事故現場圖、理賠單、交通事故照片黏貼紀錄表、估價
    單、統一發票、汽車行照、駕駛執照為證（卷第13至37頁）
    並有交通事故查詢資料可參（卷第57至86頁），並有高雄市
    政府警察局交通警察大隊所為本件交通事故相關資料可參（
    卷第49至97頁），而被告經合法通知，未於言詞辯論期日到
    場，亦未提出書狀作何聲明或陳述，依民事訴訟法第436 條
    第2 項適用第280 條第3 項準用同條第1 項規定，應視同自
    認，堪信原告主張為真實。則系爭汽車既因被告之過失受有
    損害，且原告已依約賠付修理費用，原告依保險法第53條第
    1 項規定，於賠償金額範圍內，取得代位求償權利，自屬有
    據。
二、查系爭汽車修理之費用分別為零件10,772元、工資14,338元
    ，已經本院認定如前，惟系爭汽車之修復，既以新零件更換
    受損之舊零件，自應將所更換零件材料費用之折舊部分予以
    扣除。又依行政院所頒固定資產耐用年數表及固定資產折舊
    率之規定，汽車之耐用年數為5 年，依平均法計算其折舊結
    果，每年折舊率為5 分之1 ，再參酌營利事業所得稅查核準
    則第95條第6 項規定「固定資產提列折舊採用定率遞減法者
    ，以1 年為計算單位，其使用期間未滿1 年者，按實際使用
    之月數相當於全年之比例計算之，不滿1 月者，以1 月計」
    ，以系爭汽車係105 年9 月出廠，有行車執照可按（卷第15
    頁），計至109 年3 月受損時，已使用約3 年7 個月，則上
    開零件扣除折舊後之修復費用估定為4,336 元【計算方式：
    殘價＝取得成本÷（耐用年數＋1 ）即10,772÷（5+1 ）＝
    1,795 ；折舊額＝（取得成本－殘價）×1/（耐用年數）×
    （使用年數）即（10,772－1,795 ）×1/ 5×（3+7/12）≒
    6,436 （小數點以下四捨五入）；扣除折舊後價值＝（新品
    取得成本－折舊額）即10,772－6,436 ＝4,336 】，加計不
    予折舊之工資14,338元，原告得請求修復車輛所須之必要費
    用應為18,674元，逾此範圍，即非有理。
三、綜上，原告依保險法第53條第1 項及民法第184 條規定請求
    被告給付18,674元及自起訴狀繕本送達翌日即110 年8 月
    31日（卷第45頁）起至清償日止，按週年利率5%計算之利息
    ，為有理由，應予准許，逾上開範圍之請求，即屬無稽，應
    予駁回。
四、又本件原告勝訴部分係依小額訴訟程序為被告敗訴之判決，
    爰依民事訴訟法第436 條之20規定宣告假執行。
五、訴訟費用負擔之依據：民事訴訟法第79條。又本件適用小額
    訴訟程序，爰依民事訴訟法第436 條之19第1 項規定，確定
    訴訟費用之負擔如主文第2 項所示。
　
中    華    民    國  110     年    12    月    9    日
                  橋頭簡易庭  法      官 黃宏欽
　
以上正本係照原本作成。
如不服本判決，應於送達後20日內，向本院提出上訴狀並表明上
訴理由，如於本判決宣示後送達前提起上訴者，應於判決送達後
20日內補提上訴理由書（須附繕本）。
中    華    民    國  110     年    12    月    9     日
                              書  記  官  楊明月